臺灣高等法院刑事判決
                                   108年度上易字第1710號
上  訴  人
即  被  告  游嘉玲



選任辯護人  程萬全律師
上列上訴人即被告因毒品危害防制條例等案件，不服臺灣桃園地
方法院107年度審易字第3128號，中華民國108年5月20日第一審
判決（起訴案號：臺灣桃園地方檢察署107年度毒偵字第5457號
、第5473號），提起上訴，本院判決如下：
    主  文
原判決關於事實欄一(二)施用第二級毒品暨應執行刑部分，均撤
銷。
游嘉玲持有第二級毒品罪，累犯，處拘役伍拾日，如易科罰金以
新臺幣壹仟元折算壹日。
其他上訴駁回。
    事  實
一、游嘉玲前因施用毒品案件，經臺灣桃園地方法院以94年度毒
    聲字第396號裁定觀察、勒戒後，認無繼續施用毒品之傾向
    ，於民國94年6月14日釋放出所，並經檢察官不起訴處分確
    定；復於上開觀察、勒戒執行完畢後5年內之95年間，因施
    用毒品案件，經同法院以95年度桃簡字第2974號各判處有期
    徒刑4月、4月，應執行有期徒刑6月確定。猶不知戒除毒癮
    ，竟基於施用第二級毒品甲基安非他命之犯意，於107年8月
    8日上午3、4時許，在桃園市○○區○○路00號住處內，以將甲
    基安非他命置入玻璃球吸食器燒烤吸食煙霧之方式，施用甲
    基安非他命1次。嗣於同日上午11時30分許，在上址為警持
    同法院核發之搜索票，並經游嘉玲同意，至桃園市○○區○○○
    街000號2樓居所地執行搜索，扣得安非他命吸食器1組、甲
    基安非他命3包（驗前毛重9.4548公克，因鑑驗取用0.0049
    公克，驗餘毛重9.4499公克），並經警採尿送驗，驗呈安非
    他命、甲基安非他命陽性反應，而查悉上情。
二、游嘉玲因上開施用第二級毒品案件，為警解送臺灣桃園地方
    檢察署，經檢察官於107年8月8日下午7時5分訊問完畢，命
    渠以新臺幣1萬元保證金具保而釋放，詎游嘉玲竟基於持有
    第二級毒品甲基安非他命之犯意，於上開時間起至翌（9）
    日凌晨1時30分許之間之不詳時間，在不詳地點，取得第二
    級毒品甲基安非他命2包（含袋毛重4.40公克）後持有之。
    迨同年月9日凌晨1時30分許，在桃園市○○區○○街00號約克汽
    車旅館前，因其所駕乘之車輛擋住汽車旅館出入口而為警攔
    檢，要求渠出示身分證件時取出白色藥罐1只握在手中而詢
    問，游嘉玲於員警未發覺其上開犯罪之前，主動告知渠持有
    毒品，經警自該白色藥罐內起出上開甲基安非他命2包（驗
    前毛重4.4公克，因鑑驗取用0.0022公克，驗餘毛重4.3978
    公克）扣案，而不逃避接受裁判。
三、案經新北市及桃園市政府警察局刑事警察大隊分別報告臺灣
    桃園地方檢察署檢察官偵查起訴。
    理  由
壹、證據能力：
一、上訴人即被告游嘉玲（下稱被告）所犯係死刑、無期徒刑、
    最輕本刑為3年以上有期徒刑以外之罪，其於原審準備程序
    中就前揭被訴事實為有罪之陳述（見原審審易卷第31頁），
    經原審告知簡式審判程序之旨，並聽取被告與檢察官之意見
    後，認無不得或不宜改依簡式審判程序進行之情事，依刑事
    訴訟法第273條之1第1項、第284條之1規定，裁定本案進行
    簡式審判程序，核無不合。
二、又「簡式審判程序之證據調查，不受第159條第1項、第161
    條之2、第161條之3、第163條之1及第164條至第170條規定
    之限制。」刑事訴訟法第273條之2有明文規定。卷內警員徐
    哲明、黃文杰、李政霖於107年8月9日於桃園市政府警察局
    保安警察大隊所提出職務報告（見毒偵字第5457卷第20頁，
    即事實欄二部分）所載內容，為被告以外之人審判之陳述，
    核其性質屬傳聞證據，然被告於原審同意簡式審判程序，已
    同意放棄主張傳聞法則，而具有同意有證據能力之法效果，
    本院審酌上開證據資料製作時，被告受警詢問時委任辯護人
    在場（見毒偵字第5457號卷第9頁），辯護人足以提供被告
    相當之訴訟照料，尚無違法不當及證明力明顯過低之瑕疵，
    認以之作為證據應屬適當，且該證據均經本院於準備程序及
    審判期日，依法進行證據之調查、辯論，被告於訴訟上之防
    禦權，已受保障，是被告在原審同意該等證據資料有證據能
    力，在本院仍屬有效而當受拘束，是本院得採認上開證據作
    為認定事實之依據。
三、其他關於非供述證據之物證，或以科學、機械之方式，對於
    當時狀況所為忠實且正確之記錄等證據資料，性質上並非供
    述證據，均應無傳聞法則規定之適用；如該非供述證據非出
    於違法取得，並已依法踐行調查程序，即不能謂無證據能力
    （最高法院97年度台上字第1401、6153、3854號判決意旨可
    資參照）。除前揭所為說明外，本案如事實欄一所引用之其
    他非供述證據，檢察官、被告及辯護人均不爭執其證據能力
    ，且無證據證明有出於違法取得之情形，復經本院依法踐行
    調查程序，均得作為證據使用。
貳、實體部分
一、關於事實欄一所載施用第二級毒品部分：　　　　
　　被告於警詢、原審及本院準備程序時均供認有此部分施用第
    二級毒品甲基安非他命之事實（見毒偵字第5473號卷第7至9
    、59頁，原審卷第31、41頁反面至42頁，本院卷第78頁），
    且有原審法院核發之搜索票(桃園市○○區○○路00號)及自願受
    搜索同意書(桃園市○○區○○○街000號2樓)，新北市政府警察
    局刑事警察大隊搜索扣押筆錄、扣押物品目錄表、扣押物品
    收據、扣押物品照片、勘察採證同意書、新北市政府警察局
    受採集尿液檢體人姓名及檢體編號對照表(檢體編號：Q0000
    000)、台灣檢驗科技股份有限公司(尿液)濫用藥物檢驗報告
    、臺北榮民總醫院毒品成分鑑定書(見107年度毒偵字第5473
    號卷第12至24、27至28、86、89頁）在卷可佐，是被告確實
    有於事實欄一所示時、地，施用第二級毒品甲基安非他命之
    事實，洵堪認定。
二、關於事實欄二所載持有第二級毒品部分：
(一)被告於警詢時稱：被查獲2包甲基安非他命是我的，是我之
    前買來施用的，約4至5天前，在桃園區遠東百貨公司附近 
    的遊藝場我是向一位綽號茶米之男子所購買甲基安非他命等
    語（見毒偵字第5457號卷第6頁反面至7頁），於偵查中稱「
    （問：本件扣案的甲基安非他命兩包，是何人所有？）是我
    的，這是我在107年8月8日警察沒有查到的，我自己放在藥
    罐的瓶子裡面，…這次查扣的毒品就是…向茶米買的兩次所剩
    下的，也是本次〈指事實欄一〉所用剩的。…（問：你是否承
    認持有第二級毒品罪嫌？）是。」等語（見毒偵字第5457號
    卷第52頁反面至53頁），而被告於警詢及偵訊時均委任有辯
    護人在場，此有被告警詢筆錄、訊問筆錄及委任狀在卷可稽
    （見毒偵字第5457號卷第6至9、52至53頁），而被告於原審
    準備程序及簡式審判程序，對檢察官起訴事實均認罪，但否
    認於檢察官〈就事實欄一犯行〉訊問後命交保釋放後，有再次
    施用第二級毒品犯行，但未否認持有二級毒品犯行（原審卷
    第31、41頁反面至42頁），是以被告於本院準備程序稱：被
    查獲的甲基安非他命2包原先就放在藥罐裡，而藥罐放在新
    生路77號家裡的化妝台上，因為要去汽車旅館投宿，所以就
    順手收，忘了裡面放有安非他命云云（見本院卷第88至89頁
    ），被告於本院上開答辯情詞之真實性，容非無疑。
(二)另參酌警員於職務報告明載「…警方即上前盤查…，副駕駛座
    之女子查為游嘉玲…神色慌張，並稱：剛從桃園檢察署交保
    出來。職等要求游女出示證件，惟游女刻意拖延時間找身分
    證，並將手伸入背包內，抓住壹瓶白色不明藥罐。…經警方
    查覺游女有異，游女即稱：藥罐內置有毒品，經警方打開藥
    罐後發現安非他命兩包…」等情（見毒偵字第5457號卷第20
    頁），可見被告於警詢時可清楚陳述毒品來源，且於員警盤
    查之際，未經開啓藥罐即知悉其內藏放有毒品，並據實以告
    ，顯見被告對藥罐內有甲基安非他命2包，有明確之認知，
    並非忘記藥罐內有第二級毒品而無心持有，可見被告於本院
    準備程序所辯係卸責之詞，要不足採。是被告持有第二級毒
    品之犯意及事實均至明。
(三)又被告於原審從未主張事實欄二所載查獲甲基安非他命2包
    係違法搜索，有原審準備程序筆錄、簡式審判筆錄可查（見
    原審審易卷第30至31頁反面、55至57頁），參照警員職務報
    告所載，被告係員警向其要求出示證件時，將白色茶罐緊握
    在手上，於員警詢間時，主動告知裡面有毒品等情，如上述
    ，是被告縱未親自將毒品從藥罐內取出交付員警，然就其行
    為觀察，其主動將藏放有毒品之藥罐放在手上，即有交付予
    員警之意，否則收置於原來放置之處即可（員警職務報告上
    載稱藥罐原放置在背包內，被告於本院準備程序稱：藥罐放
    在車上的行李袋內，分詳上開職務報告所載及本院卷第86頁
    ），何須取出握在手上，故而縱使經警開啟藥罐而取出毒品
    ，亦難認員警違反被告交出毒品之意，而有執行搜索之事實
    （就查扣毒品而言），且被告雖指摘員警違法搜索，但對員
    警從藥罐中查悉毒品及藥罐為其握在手上，並未爭執，此有
    本院準備程序筆錄可查（見本院卷第86至87頁），是員警查
    扣毒品甲基安非他命2包係因被告主動告知藥罐內有毒品，
    經警取出扣案，並非經警執行搜索而查獲，應可認定。
(四)被告於警察局及檢察署即委任有辯護人在場，如上述，而辯
    護人於被告製作警詢筆錄時，建議被告於筆錄「拒簽」乙情
    ，觀諸警詢筆錄上記載「問：妳的辯護律師當場主張請妳拒
    簽筆錄，妳有無意見？」、「被告：不答」等情（見毒偵字
    第5457號卷第7頁反面）可知，是被告於警製搜索扣押筆錄
    、扣押物品目錄表、扣押物品收據等文件上均「拒簽」，可
    證是出於在場辯護人建議所致，有被告警詢筆錄及自願受搜
    索同意書、搜索扣押筆錄、扣押物品目錄表、扣押物品收據
    等件載有「拒簽」與被告警詢筆錄所載內容相互對照可佐（
    見毒偵字第5457號卷第23至26頁反面），是被告縱於上開文
    件上拒簽，亦難據此認「被告將藥罐從原放置處取出，並緊
    握手中，經警詢問後，主動告知是毒品而經警扣案」等情並
    非事實，是被告及辯護人主張員警查扣毒品係違法搜索云云
    ，即非可採。
(五)再者，扣案甲基安非他命2包含袋合計毛重4.4公克，因鑑驗
    取用0.0022公克，經鑑定為甲基安非他命陽性，此有台灣檢
    驗科技股份有限公司濫用藥物實驗室-台北於2018/8/22出具
    濫用藥物檢驗報告在卷（見毒偵字第5457號卷第56頁）。是
    被告於偵查中任意性自白持有第二級毒品之犯行，核與事證
    相符，應堪採認。
三、綜上，被告本件前開犯行，事證已臻明確，應依法論罪科刑
    。 
四、適用法條說明：
(一)核被告如事實欄一部分所為，係犯毒品危害防制條例第10條
    第2項之施用第二級毒品罪；其施用前持有甲基安非他命進
    而施用，持有之低度行為，為施用之高度行為所吸收，不另
    論罪。又被告如事實欄二部分所為，係犯毒品危害防制條例
    第11條第2項之持有第二級毒品罪。被告所犯前開二罪，係
    另行起意，行為互殊，應分論併罰。
(二)就事實欄二部分，檢察官起訴事實為被告犯施用第二級毒品
    罪嫌，同時有持有第二級毒品罪嫌，其持有第二級毒品之低
    度行為，為施用第二級毒品之高度行為所吸收，是上開二罪
    為實質上一罪，為單純一罪。從而，刑事訴訟法第95條第1
    款所稱「罪名之告知」，即如法規競合之情形，則被排斥適
    用之其他法條之罪名，既無礙於被告訴訟防禦權之行使，縱
    未為該項告知，對判決本旨亦不生影響，併此敘明。
(三)就被訴第2次（如起訴書事實欄二㈡所載）施用第二級毒品部
    分不另為無罪諭知：
  ⒈公訴意旨認被告於事實欄一所載犯行被查獲後，經檢察官命
    具保而釋放之107年8月8日下午7時5分許至翌（9）日上午1
    時30分許某不詳時間，在臺灣地區某不詳地點，以不詳方式
    ，施用第二級毒品甲基安非他命1次，因認被告另涉毒品危
    害防制條例第10條第2項施用第二級毒品甲基安非他命罪嫌
    云云。
  ⒉被告於原審準備程序雖為認罪表示，並同意原審踐行簡式審
    判程序，但稍後旋翻異前供，否認於第1次被查獲經檢察官
    命交保後迄第2次被查獲為止，未有第2次施用第二級毒品之
    犯行，此後，於原審及本院審理時均否認此部分施用第二級
    毒品犯行。公訴意旨認被告有此部分犯行，無非係以被告第
    2次為警查獲採尿檢驗結果呈安非他命、甲基安非他命濃度
    分別為15030ng/mL、000000ng/mL，較8月8日上午第1次所採
    尿液之安非他命、甲基安非他命濃度10668ng/mL、71643ng/
    mL為高，推定被告於8月8日下午交保後至翌（9）日上午1時
    30分為警查獲前，有再次施用第二級毒品甲基安非他命犯行
    為其論據。然經本院檢附相關事證資料，向臺北榮民總醫院
    函詢，經該院109年1月8日北總內字第1089920071號函及附
    件函載「無法推斷第1次至第2次採尿期間藥物濃度升高，究
    竟係因再次施用甲基安非他命之行為而導致…」，復經法務
    部法醫研究所於109年2月12日以法醫毒字第10900006970號
    函載「無法研判是否有二次施用之可能」等語，有上開函文
    在卷可查（見本院卷第135至138、149至150頁），是檢察官
    所舉證據及法院調查所得證據，尚無法使本院產生被告確有
    上開被訴第2次（於本案前後2次採尿之間）施用第二級毒品
    之犯行，此外復查無其他積極證據，得援為認定被告有此部
    分犯罪存在之確切依憑，應認被告此部分被訴之罪不能證明
    ，就此部分本應為被告無罪之判決，然依公訴意旨所認，此
    部分與前開事實欄二所載論罪科刑之犯行，有實質上一罪關
    係，爰不另為無罪之諭知。　　　　
五、被告前①因施用毒品案件，經原審以105年度易字第1345號判
    處有期徒刑6月確定；②因施用毒品案件，經同法院以105年
    度審易字第295號判處有期徒刑6月確定；③因施用毒品案件
    ，經同法院以105年度審易字第1890號判處有期徒刑6月確定
    。上揭①至③案件，經同法院以106年度聲字第2799號裁定定
    應執行有期徒刑1年2月確定，於106年10月11日易科罰金執
    行完畢，有本院被告前案紀錄表可稽，其受徒刑之執行完畢
    ，5年以內故意再犯本案均為有期徒刑以上之罪，俱為累犯
    。惟被告行為後司法院大法官已於108年2月22日作成釋字第
    775號解釋，認有關累犯加重本刑部分，不生違反憲法一行
    為不二罰原則之問題。惟其不分情節，基於累犯者有其特別
    惡性及對刑罰反應力薄弱等立法理由，一律須加重最低本刑
    ，於不符合刑法第59條所定要件之情形下，致生行為人所受
    之刑罰超過其所應負擔罪責之個案，其人身自由因此遭受過
    苛之侵害部分，對人民受憲法第8條保障之人身自由所為限
    制，不符憲法罪刑相當原則，牴觸憲法第23條比例原則。於
    此範圍內，有關機關應自本解釋公布之日起2年內，依本解
    釋意旨修正之。於修正前，為避免發生上述罪刑不相當之情
    形，法院就該個案應依本解釋意旨，裁量是否加重最低本刑
    （司法院釋字第775號解釋意旨參照）。是為避免發生罪刑
    不相當之情形，法院就該個案應依該解釋意旨，就累犯制度
    之目的及罪刑相當原則等綜合考量，裁量是否加重其刑。查
    被告前案於106年10月11日執行完畢後，除本案上開二罪外
    ，另犯施用毒品案件，有本院前案案件、被告異動查證作業
    列表及有本院被告前案紀錄表各1份可稽。衡酌上情，認被
    告顯未因前案有期徒刑執行完畢，而心生警惕，足見其惡性
    非輕及對刑罰反應力薄弱，復審酌累犯規定所欲維護法益之
    重要性、防止侵害之可能性及事後矯正行為人之必要性，綜
    合斟酌各項情狀，認有加重其刑之必要，爰就被告所犯本案
    ，均依刑法第47條第1項規定加重其刑。
六、就事實欄二部分有自首減刑之適用：
　　按犯人在犯罪未發覺之前，向該管公務員告知其犯罪，而不
    逃避接受裁判，即與刑法第62條規定自首之條件相符，不以
    言明「自首」並「願受裁判」為必要，最高法院63年台上字
    第1101號裁判先例可參。查被告於如事實欄二所載時、地為
    警盤查，經警要求出示身分證件時，自取出藏放有第二級毒
    品之藥罐並握在手中，經警詢問後，主動告知員警是毒品，
    而為警扣案等情，如上述，且被告於警詢坦言毒品來源，並
    於偵查中供認此部分犯罪，均如上述，堪認被告於職司犯罪
    調查之司法警察，發覺其持有第二級毒品犯行前，向員警告
    知其犯罪，且不逃避接受裁判，認有刑法第62條前段規定減
    輕其刑，並先加後減之。
七、上訴評價部分
(一)事實欄一部分上訴駁回：
　　原審認被告有其事實欄一（一）所載之罪事證明確，予以論
    罪科刑，並審酌被告前經觀察、勒戒及判刑後，猶未戒除施
    用毒品，復再犯本次施用毒品犯行，顯見其無戒除毒癮之意
    ，兼衡本案施用毒品所生危害、犯罪之動機、目的、手段、
    高中肄業之智識程度、行為時未婚之生活狀況、素行紀錄及
    坦承此部分犯罪之犯後態度等一切情狀，量處有期徒刑7月
    ，並為相關沒收之諭知（詳後述），經核原判決就此部分認
    事用法俱無違誤，量刑亦稱妥適。被告上訴本院請求從輕量
    刑云云，惟按量刑輕重，係屬事實審法院得依職權自由裁量
    之事項，苟其量刑已以行為人之責任為基礎，並斟酌刑法第
    57條各款所列情狀，而未逾越法定刑度或有濫用權限情事，
    即不得任意指為違法（最高法院75年台上字第7033號裁判先
    例、98年度台上字第5002號判決意旨參照）。本件原判決就
    上開施用第二級毒品（即事實欄一）之罪量刑時，已就刑法
    第57條各款事由詳為審酌並敘明理由，既未逾越法定刑度，
    亦無濫用自由裁量之權限，原審就被告此部分所犯之罪，所
    量處之刑尚屬適法，無違比例原則，並無顯然失出或有失衡
    平之情，要難指為違法。被告此部分上訴，徒憑己見，就原
    審量刑之適法職權行使及詳予說明之事項，漫事指摘，為不
    足取，是被告此部分上訴核無理由，應予駁回。
(二)撤銷改判(就起訴書犯罪事實欄二㈡部分）之理由並量刑審酌
    事項：
　⒈原審未察遽認被告此部分成立(第2次)施用第二級毒品罪，惟
    本院調查結果，認被告此部分被訴之施用第二級毒品罪，不
    能證明，惟應成立持有第二級毒品罪，已如事實欄二所審認
    ，被告上訴本院指摘及此，其此部分上訴為有理由，原判決
    此部分既有未洽，即有瑕疵可指，應由本院將原判決此部分
    予以撤銷改判。
　⒉爰審酌被告一再觸犯與毒品相關之罪，經論罪科刑，如前述
    ，有本院被告前科紀錄表可查之素行紀錄，且於如事實欄一
    所載之犯行，甫經調查、偵訊並經交保而重獲自由，竟不知
    戒慎自守，猶攜帶毒品外出而遭查獲，可見其漠視法律誡命
    不遵之犯罪動機、犯罪手段，兼衡被告此部分持有毒品之數
    量非多及尚未吸食之危害性，並其高中肄業之智識程度、現
    已婚、育有一子、經濟狀況小康之生活狀況，及偵查初期坦
    承犯行，及直至本院審理中否認犯罪之犯罪後態度等一切情
    狀，量處如主文第二項主文所載，並諭知易科罰金之折算標
    準。
八、沒收部分上訴駁回：
(一)按刑法、刑法施行法相關沒收之條文，已於104年12月30日
    、105年6月22日修正公布，並於105年7月1日生效。此次修
    正認沒收為刑法所定刑罰及保安處分以外之法律效果，故新
    增第五章之一「沒收」之章名，並刪除第34條沒收為從刑之
    規定，將褫奪公權為從刑之規定移列至第36條第1項。是依
    修正後刑法之規定，沒收顯非從刑，而與本案宣告罪刑之間
    ，已無罪刑不可分及主從刑不可分原則可言。倘原審判決關
    於沒收部分並無違誤，僅論罪及主刑、從刑（褫奪公權）部
    分應予撤銷，即無須將沒收部分併予撤銷改判；反之亦然。
    此觀與上揭意旨不合之過往判例（如最高法院20年上字第66
    9號、22年上字第139號、50年台上字第825號判例），亦經
    最高法院決議不再援用即明（最高法院106年度第2次、第3
    次刑事庭會議決議意旨參照）。
(二)原審審理結果認：⒈扣案如事實欄一所示甲基安非他命3包（
    驗餘毛重9.4499公克)及事實欄二所示甲基安非他命2包（驗
    餘毛重4.3978公克），經送驗結果分別檢出甲基安非他命成
    分及呈甲基安非他命陽性反應，有臺北榮民總醫院毒品成分
    鑑定書及台灣檢驗科技股份有限公司濫用藥物實驗室-台北
    濫用藥物檢驗報告各1份附卷可查(見毒偵字第5473號卷第89
    頁，毒偵字第5457號卷第56頁），均係被告本案所用及持有
    之毒品，且上開毒品與包裝袋沾染之毒品皆無法澈底析離，
    俱應依毒品危害防制條例第18條第1項前段規定，併宣告沒
    收銷燬；至鑑驗費失之毒品部分，既已滅失，爰不另為沒收
    銷燬之宣告。⒉扣案如事實欄一所示之安非他命吸食器1組，
    係被告所有，且為供其犯上開犯行所用之物，業據被告供承
    在卷(見毒偵字第5473號卷第59頁），爰依刑法第38條第2項
    規定宣告沒收等旨。經核並無不合。原判決雖如前述之部分
    撤銷改判、部分維持（詳七所述），但關於上開沒收部分既
    無違誤，依前揭刑法新制之說明，即無併予撤銷改判之依據
    及必要，而應駁回此部分之上訴，以臻適法。
九、被告經本院合法傳喚，無正當理由不到庭，爰不待其陳述，
    逕行判決。
據上論斷，應依刑事訴訟法第371條、第368條、第369條第1項前
段、第364條、第299條第1項前段，毒品危害防制條例第11條第2
項，刑法第11條、第47條第1項、第62條前段、第41條第1項，判
決如主文。
本案經檢察官劉威宏提起公訴，檢察官孫治遠到庭執行職務。
中　　華　　民　　國　　109 　年　　3 　　月　　31　　日
                  刑事第二十一庭審判長法　官  許宗和
　　　　　　　　　                    法　官  黃玉婷
　　　　　　　　　                    法　官  黃惠敏
　　　　　　　　　                    
以上正本證明與原本無異。
不得上訴。
                                      書記官  吳錫欽
中　　華　　民　　國　　109 　年　　3 　　月　　31　　日
附錄：本案論罪科刑法條全文　
毒品危害防制條例第11條第2項
持有第二級毒品者，處 2 年以下有期徒刑、拘役或新臺幣 3 萬
元以下罰金。